臺灣彰化地方法院交通事件裁定　　　 100年度交聲字第1088號
原處分機關
即移送機關　　交通部公路總局臺中區監理所彰化監理站
異　議　人
即受處分人　　吳純英
上列異議人即受處分人因違反道路交通管理處罰條例事件，對於
交通部公路總局臺中區監理所彰化監理站民國100年6月21日所為
之處分（原處分案號：彰監四字第裁64-G1H185512號），聲明異
議，本院裁定如下：
主  文
異議駁回。
    理  由
一、原處分意旨略以：異議人即受處分人（下稱異議人）吳純英
    於民國100年4月4日上午9時20分許駕駛A7-9600號自用小客
    車，在臺中市烏日區○區○路2樓處，為警舉發「在設有禁
    止停車之處所停車」違規，爰依道路交通管理處罰條例第56
    條第1項第4款規定，處罰鍰新臺幣（下同）900元，於法並
    無不合等語。
二、異議意旨略以：自有高鐵站以來，伊都是如此停車，而皆未
    受舉發。截至目前伊仍是如此停車。據悉，當日有馬英九前
    來。難道交通法規是因有某人要來才實行嗎?雖係小事，希
    望不要加深百姓對政府是選擇性做事之觀感。且伊停車時有
    警察在旁，警察亦無告知不能停，爰聲明異議等語。
三、按汽車駕駛人停車時，有下列情形之一者，處新臺幣600元
    以上1,200元以下罰鍰：四、在設有禁止停車標誌、標線之
    處所停車。又臨時停車：指車輛因上、下人、客，裝卸物品
    ，其引擎未熄火，停止時間未滿三分鐘，保持立即行駛之狀
    態，道路交通管理處罰條例第56條第1項第4款、同條例第3
    條第9款定有明文。次按汽車停車時，應依下列規定：四、
    設有禁止停車標誌、標線之處所不得停車。標線依其型態原
    則上分類如左：一  線條  以實線或虛線標繪於路面或緣石
    上，用以管制交通者，原則上區分如左：（四）黃實線設於
    路側者，用以禁止停車；設於中央分向島兩側者，用以分隔
    對向車流。道路交通安全規則第112條第1項第4款、道路交
    通標誌標線號誌設置規則第149條第1項第4款亦設有明文。
四、經查：異議人有於前揭時、地於黃實線上停車之事實，為異
    議人所不爭執，並有舉發照片1幀附卷可稽，其違規事實已
    堪認定。異議人雖以政府有選擇性執法情形等語置辯，惟查
    交通管理之實際標誌、標線、管制方法、手段，乃行政機關
    依其職權所為裁量之行政措施或處分，除有重大、明顯瑕疵
    或其他違法情形外，尚非本院所得任意指摘或變更；又執行
    違規停車取締勤務之員警係以責任區機動巡邏方式為之，發
    現有違規行為時，即依法逕行告發取締，難謂有何選擇性執
    法或執法不公之情事；再者，行政機關為行政行為，非有正
    當理由，不得為差別待遇之「平等原則」，固為行政程序法
    第5條所揭示，然主張平等原則之基礎事實應為合法，即處
    分相對人不得要求行政機關為不法行政行為之平等，易言之
    ，不合法之行為無所謂法律上平等原則之適用，實不能因執
    法人員一時未予取締之寬容，執為其不守法行為之合理化基
    礎，況異議人於異議狀亦自陳其違規停車時，員警正亦在旁
    ，則其見有員警在旁，猶不知守法，偃然有挑釁公權力之意
    ，員警在見異議人無視公權力之情況下，依法取締異議人，
    自屬其該有之作為，否則即有縱放之嫌，是異議人此點所辯
    ，核無足採。是惟揆諸上開規定，黃實線之禁止停車線本以
    標繪於緣石上為原則，該處標繪方式係依法令規定為之，自
    無不合；且依上揭照片所示，異議人車輛停放地點之標線並
    無被草擋住或油漆變色剝落等不易辨識之情狀；再上開黃實
    線即為用以管制交通之標線，無須另立標誌或告示方生效力
    ，異議人係考領有駕駛執照之人，理當對黃實線標線之意義
    及效力知之甚詳，不得諉為不知。從而，異議人上開所辯，
    均屬無稽。
五、綜上，異議人於繪製有禁止停車標線之處所臨時停車違規，
    原處分機關據以裁處異議人罰鍰900元，核無違誤，裁罰之
    金額亦在法定額度內，亦無失當。是本件異議為無理由，應
    予駁回。
據上論斷，應依道路交通事件處理辦法第18條，裁定如主文。
中    華    民    國    100    年    7    月    29    日
              交通法庭       法  官  葛永輝
以上正本證明與原本無異。
如不服本裁定，應於裁定送達後5日內向本院提出抗告狀。
中    華    民    國   100    年    7     月    29    日
                            書記官  林盛輝